宣　　示　　判　　決　　筆　　錄
110年度花小字第576號
原      告  林太信  
被      告  吳俊偉  
上列當事人間110年度花小字第576號侵權行為損害賠償事件，於
中華民國110年12月9日言詞辯論終結，同年月30日在臺灣花蓮地
方法院花蓮簡易庭第四法庭公開宣示判決，出席職員如下︰
    法  官  沈培錚
    書記官  黃慧中
    通  譯  吳欣以
朗讀案由兩造均未到。
法官朗讀主文宣示判決，並諭知將判決主文、所裁判之訴訟標的
及其理由要領，記載於下：
主　　文：
被告應給付原告新臺幣（下同）600元及自民國110年7月10日起
至清償日止，按年息百分之三計算之利息。
原告其餘之訴駁回。
訴訟費用1,000元，由被告負擔十分之一，餘由原告負擔。
本判決得假執行。
訴訟標的：侵權行為損害賠償請求權。
理由要領：
一、原告起訴主張：
(一)被告吳俊偉駕駛車牌000-000號普通重型機車於民國110年2
    月15日下午2時13分行駛於花蓮縣花蓮市莊敬路西往東行向
    ，於莊敬路與富國路口與訴外人謝曉雲所駕駛之車牌0000-0
    0號自用小客車發生碰撞後，被告所駕駛之機車續又追撞原
    告，致原告受有損害，爰依民法侵權行為法律關係提起本件
    訴訟。原告另對有收受謝曉雲和解金1,000元並簽署和解書
    一情不爭執。
(二)茲就原告請求賠償之金額分述如下：
  1.原告腳踏車之修復費用：前輪輪框800元、前輪輪胎500元、
    煞車300元、前輪車軸50元、運送費300元，合計2,400元。
  2.時間費用：車禍處理、做筆錄、調解等耗費原告時間，合計
    3,000元。
  3.精神慰撫金：自事故日起清償日止每日100元，請求慰撫金1
    ,000元。
  4.訴訟費用：1,000元
  5.合計16,400元
(三)並聲明：被告應連帶給付原告16,400元及自起訴狀繕本送達
    翌日起至清償日止，按週年利率3%計算之遲延利息。提出初
    步分析研判表、現場圖、現場照片等件影本為證。
二、被告答辯：對原告車損部分受有損害並不爭執，然應計算折
    舊，運送費用則需舉證證明費用之必要性，至於時間費用與
    精神賠償則需由原告說明其依據及舉證，否則即無理由。並
    聲明：原告之訴駁回。
三、本院之判斷：
(一)按當事人主張有利於己之事實者，就其事實有舉證之責任，
    民事訴訟法第277條本文有所明定。因此，當事人就其主張
    之請求權成立要件事實，應由主張該項請求權之人負證明之
    義務，亦即由主張侵權行為損害賠償請求權之原告，就被告
    有符合民法侵權行為之事實，負舉證責任。民事訴訟採當事
    人主義及辯論主義，就證據之提出及事實調查，與刑事訴訟
    所採職權主義，並不相同。尤其民事小額訴訟，若調查證據
    所需時間、費用與當事人之請求顯不相當者，法院得不調查
    證據，民事訴訟法第434條之14第2款有所明文，故被告是否
    成立侵權行為，應由原告提出合適及有證明力之證據以證明
    ，若原告僅以推論或提出推論力不足之間接事實者，自應負
    不能證明之不利益。又民法第184條第1項前段關於侵權行為
    損害賠償請求權所保護之客體，為「權利」，且不含債權或
    其他利益，更不及於純粹經濟上之損失或純粹財產上之不利
    益，以維護民事責任體系上應有之分際，並達成立法上合理
    分配及限制損害賠償責任，適當填補被害人所受損害之目的
    ，防止賠償請求權之無限擴大。至於精神慰撫金之請求權，
    應以人格權直接受侵害為前提要件，不包括因財產權受侵害
    而反射所生之純粹情感上不開心之感覺，且依民法第18條第
    2項規定，人格權受侵害，以法律有特別規定者為限，始得
    請求損害賠償或慰撫金。
(二)茲就原告請求准駁如下：
　1.就原告主張財產損失即腳踏車修復費用部分，其主張之前輪
    輪框800元、前輪輪胎500元、煞車300元、前輪車軸50元、
    運送費300元，合計2,400元，尚與一般行情相當，應屬可信
    。惟系爭腳踏車依警卷內所附照片看來，已有使用相當期間
    ，被告抗辯其更換新品應設算折舊，不無理由，且其中車胎
    及煞車為耗材，更應折舊。由於無從確定系爭腳踏車是否已
    超出3年之折舊年限，以其原先尚堪使用之狀態，乃依職權
    逕為公平之判斷，就前輪輪框、前輪輪胎、煞車部分，以減
    半方式計算折舊，其折舊後之全部損害金額應為1,600元。
    復依本院依職權向花蓮縣警察局花蓮分局所調取本件交通事
    故調查卷宗，其中附有原告所簽署之和解書，原告並於言詞
    辯論期日自認其有收受謝曉雲和解金，觀其和解書（卷頁10
    7）上所記載之內容係「達成腳踏車她應賠償部分，雙方無
    異議。」，可知係以腳踏車損毀部分為和解內容，則上述維
    修費用等應扣除已受賠償之和解金。故原告尚得向被告請求
    給付之金額應為600元。
　2.時間費用：此部分係原告為行使自己權利所付出之努力，且
    時間不屬於民法上所稱之權利，時間浪費或損失性質上屬純
    粹經濟上損失或不利益，非屬法律上侵權行為損害賠償之標
    的，此部分請求與法無據，應予駁回。
　3.精神慰撫金：原告因本件事故並未受傷或受到人格權之侵害
    ，於法並無慰撫金之請求權依據，此部分請求應予駁回。
  4.訴訟費用：按民事訴訟法第78條規定，訴訟費用應由敗訴方
    負擔。訴訟費用主要包含裁判費、證人旅費、鑑定費用等進
    行訴訟之必要費用，應由法院依職權裁定原被告間如何負擔
    訴訟費用，則原告將裁判費列入本件損害賠償請求之範圍，
    即無理由，應予駁回。
四、從而，原告對被告之侵權行為損害賠償請求權，請求被告給
    付600元，及自起訴狀送達之翌日即110年7月10日起至清償
    日止，按年利率百分之3計算之遲延利息，為有理由，應予
    准許；逾此範圍，即屬無據，應予駁回。
五、本件係就民事訴訟法第436條之8訴訟適用小額程序所為被告
    敗訴之判決，依同法第436條之20規定，應依職權宣告假執
    行。
六、訴訟費用負擔之依據：民事訴訟法第79條。並依職權確認訴
    訟費用為1,000元。    
中　　華　　民　　國　　110 　年　　12　　月　　30　　日
　　              臺灣花蓮地方法院花蓮簡易庭
　　                                書記官  黃慧中
                                    法  官　沈培錚
上列筆錄正本係照原本作成。
本筆錄正本之送達，與判決正本之送達，有同一效力。
如不服本判決，應於判決（宣示判決筆錄）送達後20日內向本院
提出上訴狀及上訴理由（須按他造當事人之人數附繕本），並按
「上訴利益額」「百分之1.5」繳納上訴裁判費。
如於本判決宣示後送達前提起上訴者，應於判決送達後20日內補
提上訴理由書。
對於小額程序第一審判決之上訴，非以其違背法令為理由，不得
為之。且上訴狀內應記載上訴理由，表明原判決所違背之法令及
其具體內容或依訴訟資料可認為原判決有違背法令之具體事實。
 
中　　華　　民　　國　　110 　年　　12　　月　　30　　日
                                    書記官　黃慧中